臺灣士林地方法院刑事裁定
111年度聲字第780號
聲  請  人  臺灣士林地方檢察署檢察官
受  刑  人  柯明宗




上列聲請人因受刑人數罪併罰有2裁判以上，聲請定其應執行之
刑（111年度執聲字第524號），本院裁定如下：
    主  文
柯明宗所犯如附表所示之罪，應執行罰金新臺幣柒仟元，如易服
勞役，以新臺幣壹仟元折算壹日。
    理  由
一、聲請意旨略以：受刑人柯明宗因犯侵占等案件，先後經判決
    確定如附表，應依刑法第53條及第51條第7款，定其應執行
    之刑，爰依刑事訴訟法第477條第1項聲請裁定等情。
二、按裁判確定前犯數罪者，併合處罰之，刑法第50條第1項前
    段定有明文。而數罪併罰，有2裁判以上者，依刑法第51條
    之規定，定其應執行之刑，刑法第53條亦有明定。次按數罪
    併罰有2裁判以上宣告多數有期徒刑者，依刑法第53條、第5
    1條第5款之規定，係採「限制加重原則」規範執行刑之法定
    範圍，為其定刑之外部界限。乃因一律將宣告刑累計執行，
    刑責恐將偏重而過苛，不符現代刑事政策及刑罰之社會功能
    ，而有必要透過定應執行刑程序，授權法官對被告本身及所
    犯各罪為總檢視，進行充分而不過度之評價，以妥適調整之
    。又刑法第57條之規定，係針對個別犯罪之科刑裁量，明定
    刑罰原則以及尤應審酌之各款事項，以為科刑輕重之標準；
    至數罪併罰定應執行刑之裁量標準，法無明文，然其裁量仍
    應兼衡罪責相當及特別預防之刑罰目的，具體審酌整體犯罪
    過程之各罪關係（例如各行為彼此間之關聯性《數罪間時間
    、空間、法益之異同性》、所侵害法益之專屬性或同一性、
    數罪對法益侵害之加重效應等）及罪數所反應行為人人格及
    犯罪傾向等情狀綜合判斷，為妥適之裁量（最高法院104年
    度台抗字第718號裁定意旨參照）。再刑事訴訟法第370 條
    第2項、第3項，已針對第二審上訴案件之定應執行之刑，明
    定有不利益變更禁止原則之適用；而分屬不同案件之數罪併
    罰有應更定執行刑之情形，倘數罪之刑，曾經定其執行刑，
    再與其他裁判宣告之刑定其執行刑時，在法理上亦應同受此
    原則之拘束。亦即，另定之執行刑，其裁量所定之刑期，不
    得較重於前定之執行刑加計後裁判宣告之刑之總和。而法院
    於裁量另定應執行之刑時，祇須在不逸脫上開範圍內為衡酌
    ，而無全然喪失權衡意義或其裁量行使顯然有違比例原則之
    裁量權濫用之例外情形，並不悖於定應執行刑之恤刑目的者
    ，即無違裁量權之內部性界限（最高法院104年度台抗字第6
    68號裁定意旨參照）。
三、經查，受刑人因侵占遺失物案件，經附表所示法院先後各判
    處如附表所示之刑，均經分別確定在案，尚未執行完畢，此
    有臺灣高等法院被告前案紀錄表、附表所示判決在卷供參，
    因附表所示各罪均係於裁判確定前所犯，且尚未全部執行完
    畢，與數罪併罰之要件核屬相符，是犯罪事實最後判決之法
    院之檢察官聲請定其應執行之刑，於法要無不合。本院審酌
    前述定執行刑之內、外部界限，及受刑人所犯附表所示各罪
    犯罪類型、侵害法益之異同，併犯罪次數、各次犯罪時間之
    間隔等一切情狀，並考量受刑人對於本件聲請表示無意見，
    此有本院詢問受刑人定應執行刑意見調查表在卷可佐，定其
    應執行之刑，並諭知易服勞役之折算標準。
四、依刑事訴訟法第477條第1項，刑法第53條、第51條第7款、
    第42條第3項前段，裁定如主文。
中　　華　　民　　國　　111 　年　　8 　　月　　2 　　日
                  刑事第一庭法  官  邰婉玲
以上正本證明與原本無異。
如不服本裁定，應於送達後5日內，向本院提出抗告狀。
因疫情而遲誤不變期間，得向法院聲請回復原狀。
                            書記官  劉致芬
中　　華　　民　　國　　111 　年　　8 　　月　　2 　　日
【附表  受刑人柯明宗定應執行刑案件一覽表】
編         號  1  2 3 罪      名  侵占遺失物  侵占遺失物 侵占遺失物 宣  告  刑  罰金新臺幣（下同）3,000元，如易服勞役，以1,000元折算1日。  罰金3,000元，如易服勞役，以1,000元折算1日。 罰金3,000元，如易服勞役，以1,000元折算1日。 犯 罪 日 期  110年3月6日晚間7時許至同年月7日凌晨0時22分許間某時  110年6月17日 110年3月6日 偵 查 機 關 年 度 案 號  臺灣士林地方檢察署（下稱士檢）110年度偵緝字第814號（聲請書附表贅載「110年度偵緝字第815、816、817號」，應予刪除）  臺灣臺北地方檢察署（下稱北檢）110年度偵字第27811號 士檢110年度偵字第15356號  最  後事實審 法  院 本院  臺灣臺北地方法院 本院  案  號 110年度士簡字第429號  111年度審簡字第133號 111年度士簡字第183號  判  決日  期 110年10月6日  111年2月8日 111年4月26日  確  定判  決 法  院 本院  臺灣臺北地方法院 本院  案  號 110年度士簡字第429號  111年度審簡字第133號 111年度士簡字第183號  判決確定日期 110年12月6日  111年3月22日 111年5月25日 備         註  士檢111年度罰執字第33號  北檢111年度罰執字第208號 士檢111年度罰執字第217號    編號1、2所示之罪業經臺灣臺北地方法院以111年度聲字第639號裁定定應執行罰金5,000元，如易服勞役，以1,000元折算1日（士檢111年度罰執更助字第3號）